臺灣屏東地方法院民事裁定　　　　　　　 96年度家抗字第7號
抗　告　人　乙○○
　　　　　　甲○○
上列當事人因與李糶霖間聲請禁治產宣告事件聲請法官及書記官
迴避，抗告人對於中華民國96年2 月9 日本院96年度家聲字第6
號所為裁定，提起抗告，本院裁定如下：
    主    文
抗告駁回。
抗告程序費用新台幣壹仟元由抗告人平均負擔。
    理    由
一、按民事訴訟法第33條第1 項第2 款規定法官有應自行迴避而
    不自行迴避以外之情形，足認其執行職務有偏頗之虞，據而
    聲請法官迴避者，應以法官對於訴訟標的有特別利害關係，
    或與當事人之一造有密切之交誼或嫌怨，或基於其他情形客
    觀上足疑其為不公平之審判者為其原因事實，若僅憑當事人
    之主觀臆測，或不滿意法官進行訴訟遲緩，或認法官指揮訴
    訟欠當，則不得謂其有偏頗之虞（最高法院69年度台抗字第
    457 號判例參照）。
二、原審法院裁定以：本院95年度監字第83號民事裁定當事人欄
    及理由第2行中曾將李糶霖誤載為乙○○，惟據上開裁定之
    前後文義觀照，可知其係當事人名誤寫之顯然錯誤，且事後
    承審法官亦於96年1 月22日以裁定更正之，實無涉及對抗告
    人之誹謗。本件抗告人聲請法官、書記官迴避之前開事由，
    尚非該法官、書記官對於訴訟標的有特別利害關係，亦非與
    當事人有密切之交誼或嫌怨，復無客觀上足疑其為不公平之
    審判或紀錄者，則依前開說明，自難僅憑抗告人之主觀臆測
    ，即謂該法官、書記官有偏頗之虞。故抗告人以前開事由聲
    請該法官、書記官迴避，均與上述情形不合，自不應准許。
三、本件抗告意旨略以：訴外人李家正、李秀春、謝德仁3 人共
    謀以不當之手段使李糶霖之殘障補助款全數匯入李家正之帳
    戶，且該筆款項不僅非用於李糶霖之身，竟為李家正自行運
    用。又李家正不務正業，犯行累累，謝德仁與李糶霖則無任
    何血緣關係，李秀春曾動過腦部手術，3 人均不適宜擔任李
    糶霖之監護人，而抗告人乙○○、甲○○為李糶霖之父母，
    雖年紀老邁，惟身體仍屬健康，尤其等擔任李糶霖之監護人
    ，應較符合李糶霖之利益，爰求為變更原裁定內容等語。
四、經查，本院95年度監字第83號民事裁定當事人欄及理由第2
    行中曾將李糶霖誤載為乙○○，惟據上開裁定之前後文義觀
    照，可知其係當事人名誤寫之顯然錯誤，且事後承審法官亦
    於96年1 月22日以裁定更正之，實無涉及對聲請人之誹謗。
    本件抗告人聲請法官、書記官迴避之前開事由，既非該法官
    、書記官對於訴訟標的有特別利害關係，亦非與當事人有密
    切之交誼或嫌怨，復無客觀上足疑其為不公平之審判或紀錄
    者，則依前開說明，自難僅憑抗告人之主觀臆測，即謂該法
    官、書記官有偏頗之虞。再者，本件抗告人所持抗告理由之
    指述，應係針對抗告人與李糶霖間聲請禁治產宣告事件，該
    案目前於本院另案審理中，抗告人如認李家正、謝德仁、李
    秀春不適宜擔任監護人，仍得於該案審理程序中陳明，由法
    院再為調查斟酌。原審因而駁回抗告人之聲請，於法並無不
    符，抗告應認為無理由，應予駁回。
四、據上論結，本件抗告為無理由，依民事訴訟法第495 條之1
    第2 項、第449 條第1 項、第95條、第85條第1 項前段，裁
    定如主文。
中　　華　　民　　國　　96　　年　　3 　　月　28　　日
                    家事庭庭長法　官　廖文忠
                  　　　　　  法　官　楊中琪
                  　　　　  　法　官　李芳南
以上正本證明與原本無異。
如不服本裁定，應以裁定適用法規顯有錯誤為抗告理由時，始得
於收受送達後10日內向本院提起抗告狀，（須按他造當事人人數
提出繕本），並須經本院以原裁定所涉及之法律見解具有原則上
之重要性為限而為許可者，方得抗告臺灣高等法院高雄分院。（
非訟事件法第45條）
                        　　　書記官　黃嘉慶
中　　華　　民　　國　　96　　年　　3 　　月　　28　　日
